Inventaris van het archief van de Grafelijkheidsrekenkamer of Rekenkamer der Domeinen van Holland: Afgehoorde en Gedeponeerde Rekeningen, (1425) 1446-1728 (1793)
Nationaal Archief, Den Haag
- DOMEINEN, 02
  - Zuid-Holland, 02.02
    - Rekeningen van Cornelis van Beveren., 1628-1648; 724-743; 21 delen
      - 1639, 734
      - 1640, 735
      - 1641, 736
      - 1642, 737
      - 1643, 738
      - 1644, 739
      - 1645, 740
      - 1646, 741
      - 1647, 742
      - 1648, 743
    - Rekening van Willem van Beveren., 1652; 743A
      Fragment.
    - Rekeningen van Cornelis Pompe van Meerdervoort., 1675-1680; 744-749; 6 delen
      De rekeningen over 1671-1674 ontbreken.
      - 1675, 744
      - 1676, 745
      - 1677, 746
      - 1678, 747
      - 1679, 748
      - 1680, 749
    - Rekeningen van Willem de Witt., 1681-1682; 750-751; 2 delen
      - 1681, 750
      - 1682, 751
    - Rekeningen van Arent Muys over Holy., 1683-1698; 752-767; 16 delen
      De rekeningen over 1699 en 1700 ontbreken.
      - 1683, 752
      - 1684, 753
      - 1685, 754
      - 1686, 755
      - 1687, 756
      - 1688, 757
      - 1689, 758
      - 1690, 759
      - 1691, 760
      - 1692, 761
      - 1693, 762
      - 1694, 763
      - 1695, 764
      - 1696, 765
      - 1697, 766
      - 1698, 767
    - Rekeningen van Barthout van Slingelandt., 1701-1710; 768-777; 10 delen
      - 1701, 768
      - 1702, 769
      - 1703, 770
      - 1704, 771
      - 1705, 772
      - 1706, 773
      - 1707, 774
      - 1708, 775
      - 1709, 776
      - 1710, 777
    - Rekeningen van Hugo Eelbo., 1711-1725; 778-792; 15 delen
      - 1711, 778
      - 1712, 779
      - 1713, 780
      - 1714, 781
      - 1715, 782
      - 1716, 783
      - 1717, 784
      - 1718, 785
      - 1719, 786
      - 1720, 787
      - 1721, 788
      - 1722, 789
      - 1723, 790
      - 1724, 791
      - 1725, 792
    - Particuliere rekening van Willem Geenmansz. en diens zoon Geenman, van het bewind van de tienden van Sprang., 1463-1465; 793; 1 deel
      Deze rekening is verfilmd. De film kunt u zelf pakken en bekijken in de studiezaal zelfbediening. Het filmnummer is 347 en staat in kast 11. Het origineel kan niet meer aangevraagd worden.
  - Kennemerland en West-Friesland, 02.03
    Van de rentmeesters gedurende de periode 1649-1679: François van der Lee, 1649; Timan Oostdorp, 1658; Gerrit Colterman, 1668; Dirk Deyman, 1671; Cornelis Gravesteyn, 1678, zijn geen rekeningen aanwezig.
    - Voorheen inv. nr. 794-857, ---
      Deze inv.nrs. bevattende rekeningen over de periode 1343-1426, zijn overgebracht naar het archief van de Graven van Holland, nummer toegang 3.01.01, inv.nrs. 1535-1599.
    - Rekeningen van Adriaan van Raaphorst., 1428-1430; 858-860; 1 katern en 2 delen
      Deze rekeningen zijn verfilmd. Deze films kunt u zelf pakken en bekijken in de studiezaal zelfbediening. Het filmnummer is 352 en staat in kast 11. De originelen kunnen niet meer aangevraagd worden.
      - 1428 juli 3 - nov. 30, 1 katern, 858
      - 1428 nov. 30 - 1429 nov. 30, 1 deel, 859
      - 1429 nov. 30 - 1430 nov. 30, 1 deel, 860
    - Rekeningen van Aalbrecht van Raaphorst., 1430-1442; 861-872; 12 delen
      De rekeningen lopen van 30 november tot 30 november van het daarop volgende jaar. Deze rekeningen zijn verfilmd. Deze films kunt u zelf pakken en bekijken in de studiezaal zelfbediening. de filmnummers zijn 352 en 353 en staan in kast 11. De originelen kunnen niet meer aangevraagd worden.
      - 1430-1431, 861
      - 1431-1432, 862
      - 1432-1433, 863
      - 1433-1434, 864
      - 1434-1435, 865
      - 1435-1436, 866
      - 1436-1437, 867
      - 1437-1438, 868
      - 1438-1439, 869
      - 1439-1440, 870
      - 1440-1441, 871
      - 1441-1442, 872
    - Rekeningen van Adriaan Screvel., 1442-1455; 873-885; 13 delen
      De rekeningen lopen van 30 november tot 30 november van het daarop volgende jaar. Deze rekeningen zijn verfilmd. Deze films kunt u zelf pakken en bekijken in de studiezaal zelfbediening. Het filmnummer is 353 en staat in kast 11. De originelen kunnen niet meer aangevraagd worden.
      - 1442-1443, 873
      - 1443-1444, 874
      - 1444-1445, 875
      - 1445-1446, 876
      - 1446-1447, 877
      - 1447-1448, 878
      - 1448-1449, 879
      - 1449-1450, 880
      - 1450-1451, 881
      - 1451-1452, 882
      - 1452-1453, 883
      - 1453-1454, 884
      - 1454-1455, 885
    - Rekeningen van Aalbrecht van Raaphorst., 1455-1469; 886-899; 14 delen
      Achterin de eerste trousse, 1455-1664, een kohier rakende allerhande vervreemde domeinen en titels dienaangaande, gemerkt 894bis. De rekeningen lopen van 30 november tot 30 november van het daarop volgende jaar. Deze rekeningen zijn verfilmd. Deze films kunt u zelf pakken en bekijken in de studiezaal zelfbediening. de filmnummers zijn 353 en 354 en staan in kast 11. De originelen kunnen niet meer aangevraagd worden.
      - 1455-1456, 886
      - 1456-1457, 887
      - 1457-1458, 888
      - 1458-1459, 889
      - 1459-1460, 890
      - 1460-1461, 891
      - 1461-1462, 892
      - 1462-1463, 893
      - 1463-1464, 894
      - 1464-1465, 895
      - 1465-1466, 896
      - 1466-1467, 897
      - 1467-1468, 898
      - 1468-1469, 899
    - Rekening van Aalbrecht van Raaphorst van de 'composicy van de Kermers en Kermersgevolch ende van der afcopinge van den hartgelde'., 1456; 900; 1 deel
      Deze rekening is verfilmd. Deze film kunt u zelf pakken en bekijken in de studiezaal zelfbediening. Het filmnummer is 354 en staat in kast 11. De originelen kunnen niet meer aangevraagd worden.
    - Rekeningen van Gerrit van Berkenrode., 1469-1474; 901-905; 5 delen
      De rekeningen lopen van 1 oktober tot 30 september van het daarop volgende jaar. Deze rekeningen zijn verfilmd. De films kunt u zelf pakken en bekijken in de studiezaal zelfbediening. De filmnummers zijn 354 en 355 en staan in kast 11. De originelen kunnen niet meer aangevraagd worden.
      - 1469-1470, 901
      - 1470-1471, 902
      - 1471-1472, 903
      - 1472-1473, 904
      - 1473-1474, 905
    - Rekeningen van Raas van der Heede., 1475-1477; 906-907; 2 delen
      De rekeningen lopen van 1 oktober tot 30 september van het daarop volgende jaar. Deze rekeningen zijn verfilmd. De films kunt u zelf pakken en bekijken in de studiezaal zelfbediening. Het filmnummer is 355 en staat in kast 11. De originelen kunnen niet meer aangevraagd worden.
      - 1474-1475, 906
      - 1475-1477, 907
    - Rekeningen van Gerrit van Berkenrode., 1476-1480; 908-910; 3 delen
      Deze rekeningen zijn verfilmd. De films kunt u zelf pakken en bekijken in de studiezaal zelfbediening. Het filmnummer is 355 en staat in kast 11. De originelen kunnen niet meer aangevraagd worden.
      - 1477 apr. 1 - 1478 sep. 30, 908
      - 1478 okt. 1 - 1479 dec. 31, 909
        Achterin gebonden een particuliere rekening van Geryn van Berkenrode van zelven boeten en breuken van het baljuwschap van Kennemerland, 6 oktober 1479 - 7 augustus 1482. Bij de hoofdrekeningen is één bijlage. Bij genoemde particuliere rekeningen drie bijlagen.
      - 1480 jan. 1 - dec. 31, 910
    - Rekeningen van Gerrit van Brederode Gerritsz.., 1481-1489; 911-919; 9 delen
      Deze rekeningen zijn verfilmd. De films kunt u zelf pakken en bekijken in de studiezaal zelfbediening. De filmnummers zijn 355 en 356 en staan in kast 11. De originelen kunnen niet meer aangevraagd worden.
      - 1481, 911
      - 1482, 912
      - 1483, 913
      - 1484, 914
      - 1485, 915
      - 1486, 916
      - 1487, 917
      - 1488, 918
      - 1489, 919
    - Rekeningen van Klaas van Ruiven., 1490-1491; 920-921; 2 delen
      Deze rekeningen zijn verfilmd. De films kunt u zelf pakken en bekijken in de studiezaal zelfbediening. Het filmnummer is 356 en staat in kast 11. De originelen kunnen niet meer aangevraagd worden.
      - 1490, 920
      - 1491, 921
    - Rekeningen van Thomas Beukelaar., 1495-1498; 922-925; 4 delen
      - 1495, 922
      - 1495, 923
        Achterin gebonden een rekening van Diric Symonzoon van het veer van Sparwoude, 1 oktober 1495 - 1 oktober 1496. Bij de hoofdrekening één bijlage. Bij genoemde ingehechte rekeningen drie aaneengehechte en een losse bijlage.
      - 1497, 924
      - 1498, 925
    - Rekeningen van Jan van Oudheusden., 1499-1500; 926-927; 2 delen
      Deze rekeningen zijn verfilmd. Deze films kunt u zelf pakken en bekijken in de studiezaal zelfbediening. Het filmnummer is 356 en staat in kast 11. De originelen kunnen niet meer aangevraagd worden.
      - 1499, 926
      - 1500, 927
    - Rekeningen van Jacob Jacobsz.., 1501-1506; 928-933; 6 delen
      Deze rekeningen zijn verfilmd. De films kunt u zelf pakken en bekijken in de studiezaal zelfbediening. De filmnummers zijn 356 en 357 en staan in kast 11. De originelen kunnen niet meer aangevraagd worden.
      - 1501, 928
      - 1502, 929
      - 1503, 930
      - 1504, 931
      - 1505, 932
      - 1506, 933
    - Rekeningen van Willem van Krompvliet., 1507-1509; 934-936; 3 delen
      Deze rekeningen zijn verfilmd. Deze films kunt u zelf pakken en bekijken in de studiezaal zelfbediening. Het filmnummer is 357 en staat in kast 11. De originelen kunnen niet meer aangevraagd worden.
      - 1507, 934
      - 1508, 935
      - 1509, 936
    - Rekeningen van Vrank van Alkemade., 1510-1523; 937-950; 14 delen
      Deze rekeningen zijn verfilmd. Deze films kunt u zelf pakken en bekijken in de studiezaal zelfbediening. De filmnummers zijn 357 en 358 en staan in kast 11. De originelen kunnen niet meer aangevraagd worden.
      - 1510, 937
      - 1511, 938
      - 1512, 939
      - 1513, 940
      - 1514, 941
      - 1515, 942
      - 1516, 943
      - 1517, 944
      - 1518, 945
      - 1519, 946
      - 1520, 947
      - 1521, 948
      - 1522, 949
      - 1523, 950
    - Rekeningen van Adriaan Stalpart., 1524-1553; 951-980; 30 delen
      Deze rekeningen zijn verfilmd. Deze films kunt u zelf pakken en bekijken in de studiezaal zelfbediening. De filmnummers zijn 358, 359, 360 en 361 en staan in kast 11. De originelen kunnen niet meer aangevraagd worden.
      - 1524, 951
      - 1525, 952
      - 1526, 953
      - 1527, 954
      - 1528, 955
      - 1529, 956
      - 1530, 957
      - 1531, 958
      - 1532, 959
      - 1533, 960
      - 1534, 961
      - 1535, 962
      - 1536, 963
      - 1537, 964
      - 1538, 965
      - 1539, 966
      - 1540, 967
      - 1541, 968
      - 1542, 969
      - 1543, 970
      - 1544, 971
      - 1545, 972
      - 1546, 973
      - 1547, 974
      - 1548, 975
      - 1549, 976
      - 1550, 977
      - 1551, 978
      - 1552, 979
      - 1553, 980
    - Rekeningen van Cornelis Stalpart., 1554-1570; 981-997; 17 delen
      Deze rekeningen zijn verfilmd. Deze films kunt u zelf pakken en bekijken in de studiezaal zelfbediening. De filmnummers zijn 361, 362, 363 en 364 en staan in kast 11. De originelen kunnen niet meer aangevraagd worden.
      - 1554, 981
      - 1555, 982
      - 1556, 983
      - 1557, 984
      - 1558, 985
      - 1559, 986
      - 1560, 987
      - 1561, 988
      - 1562, 989
      - 1563, 990
      - 1564, 991
      - 1565, 992
      - 1566, 993
      - 1567, 994
      - 1568, 995
      - 1569, 996
      - 1570, 997
    - Rekeningen van Cornelis Stalpart van der Wiele van remboursementen van de leningen, gedaan in het jaar 1567 in de kwartieren van Kennemerland en West-Friesland., ca. 1558 - 1564; 998; 1 deel
      Deze rekening is verfilmd. Deze film kunt u zelf pakken en bekijken in de studiezaal zelfbediening. Het filmnummer is 364 en staat in kast 11. De originelen kunnen niet meer aangevraagd worden.
    - Rekeningen van Herbert Stalpart., 1571-1576; 999-1000; 2 delen
      Deze rekeningen zijn verfilmd. Deze film kunt u zelf pakken en bekijken in de studiezaal zelfbediening. Het filmnummer is 364 en staat in kast 11. De originelen kunnen niet meer aangevraagd worden.
      - 1571, 999
      - 1572-1576, 1000
        Afgehoord in Utrecht.
    - Buitengewone rekeningen van Herbert Stalpart van de restanten over 1571., ca. 1571; 1001; 1 deel
    - Rekeningen van Hans Colterman., 1572-1592; 1002-1016; 15 delen
      Sedert 1591 wederom tevens Friesland. Zie hiervoor onder de kop Kennemerland en West-Friesland. Deze rekeningen zijn verfilmd. Deze films kunt u zelf pakken en bekijken in de studiezaal zelfbediening. De nummers van deze films zijn 364-368 en staan in kast 11. De originelen kunnen niet meer aangevraagd worden.
      - 1572-1578, 1002
      - 1579, 1003
      - 1580, 1004
      - 1581, 1005
      - 1582, 1006
      - 1583, 1007
      - 1584, 1008
      - 1585, 1009
      - 1586, 1010
      - 1587, 1011
      - 1588, 1012
      - 1589, 1013
      - 1590, 1014
      - 1591, 1015
      - 1592, 1016
    - Rekeningen van Johan Colterman., 1593-1599; 1017-1023; 7 delen
      Deze rekeningen van Johan Colterman zijn verfilmd. Deze films kunt u zelf pakken en bekijken in de studiezaal zelfbediening. De filmnummers zijn 368, 369, 370 en 371 en staan in kast 11. De originelen kunnen niet meer aangevraagd worden.
      - 1593, 1017
      - 1594, 1018
      - 1595, 1019
      - 1596, 1020
      - 1597, 1021
      - 1598, 1022
      - 1599, 1023
    - Rekeningen van Johan Colterman., 1600-1614; 1024-1034; 11 delen
      Deze rekeningen van Johan Colterman zijn niet gefilmd.
      - 1600, 1024
      - 1601, 1025
      - 1602, 1026
      - 1603, 1027
      - 1604-1606, 1028
      - 1607-1609, 1029
      - 1610, 1030
      - 1611, 1031
      - 1612, 1032
      - 1613, 1033
      - 1614, 1034
    - Rekeningen van Johan Colterman Joh.z., 1616-1648; 1035-1056; 22 delen
      - 1616, 1035
      - 1617, 1036
      - 1618-1620, 1037
      - 1621, 1038
      - 1622, 1039
      - 1623, 1040
      - 1624, 1041
      - 1625, 1042
      - 1626, 1043
      - 1627, 1044
      - 1628, 1045
      - 1629, 1046
      - 1630, 1047
      - 1631, 1048
      - 1632, 1049
      - 1633, 1050
      - 1634-1638, 1051
      - 1639-1641, 1052
      - 1642, 1053
      - 1643, 1054
      - 1644, 1055
      - 1645-1648, 1056
    - Rekeningen van Mahu Lefebure., 1681-1690; 1057-1066; 10 delen
      De rekening over 1680 ontbreekt.
      - 1681, 1057
      - 1682, 1058
      - 1683, 1059
      - 1684, 1060
      - 1685, 1061
      - 1686, 1062
      - 1687, 1063
      - 1688, 1064
      - 1689, 1065
      - 1690, 1066
    - Rekeningen van Willem Fabritius., 1691-1708; 1067-1084; 18 delen
      - 1691, 1067
      - 1692, 1068
      - 1693, 1069
      - 1694, 1070
      - 1695, 1071
      - 1696, 1072
      - 1697, 1073
      - 1698, 1074
      - 1699, 1075
      - 1700, 1076
      - 1701, 1077
      - 1702, 1078
      - 1703, 1079
      - 1704, 1080
      - 1705, 1081
      - 1706, 1082
      - 1707, 1083
      - 1708, 1084
    - Rekeningen van Antonie de Glarges., 1709-1717; 1085-1096; 9 delen
      - 1709, 1085
      - 1710, 1086
      - 1711, 1087
      - 1712, 1088
      - 1713, 1089
      - 1714, 1090
      - 1715, 1091
      - 1716, 1092
      - 1717, 1093
    - Rekeningen van Philips de Glarges, 1718 - 1720; 1094-1096; 3 delen
      - 1718, 1094
      - 1719, 1095
      - 1720, 1096
    - Rekeningen van Wijnand van der Maas d'Avenrade., 1721-1722; 1097-1098; 2 delen
      - 1721, 1097
      - 1722, 1098
  - West-Friesland, 02.04
    zie voor de tijd voor 1470 en na 1590 de inleidende opmerking bij B. III.
    - Rekeningen van Albrecht van Raaphorst., 1469-1474; 1099-1103; 5 delen
      - 1469 okt. 1 - 1470 sep. 30, 1099
      - 1470 okt. 1 - 1471 sep. 30, 1100
      - 1471 okt. 1 - 1472 sep. 30, 1101
      - 1472 okt. 1 - 1473 sep. 30, 1102
      - 1473 okt. 1 - 1474 sep. 30, 1103
        Hierin gehecht een rekening particulier wegens de lenen.
    - Rekeningen van Jan van Assendelft., 1474-1480; 1104-1109; 6 delen
      - 1474 okt. 1 - 1475 sep. 30, 1104
      - 1475 okt. 1 - 1476 sep. 30, 1105
      - 1476 okt. 1 - 1477 sep. 30, 1106
      - 1477 okt. 1 - 1478 sep. 30, 1107
      - 1478 okt. 1 - 1479 sep. 30, 1108
      - 1479 okt. 1 - 1480 sep. 30, 1109
    - Rekeningen van Claes van Assendelft Gerytsz., 1481-1491; 1110-1120; 11 delen
      - 1480 okt. 1 - 1481 dec. 31, 1110
      - 1482, 1111
      - 1483, 1112
      - 1484, 1113
      - 1485, 1114
      - 1486, 1115
      - 1487, 1116
      - 1488, 1117
      - 1489, 1118
      - 1490, 1119
      - 1491, 1120
    - Rekeningen van Thomas Bueckelaar., 1492-1498; 1121-1127; 7 delen
      - 1492, 1121
      - 1493, 1122
      - 1494, 1123
      - 1495, 1124
      - 1496, 1125
      - 1497, 1126
      - 1498, 1127
    - Rekeningen van Jan van Outheusden., 1499-1500; 1128-1129; 2 delen
      - 1499, 1128
      - 1500, 1129
    - Rekeningen van Jacop Jacopszoon., 1501-1506; 1130-1134; 5 delen
      - 1501, 1130
      - 1502, 1131
      - 1503, 1132
      - 1504, 1133
      - 1505-1506, 1134
    - Rekeningen van Willem van Crompvliet., 1570-1509; 1135-1137; 3 delen
      - 1507, 1135
      - 1508, 1136
      - 1509, 1137
    - Rekeningen van Vranck van Alsmade., 1510-1523; 1138-1151; 14 delen
      - 1510, 1138
      - 1511, 1139
      - 1512, 1140
      - 1513, 1141
      - 1514, 1142
      - 1515, 1143
      - 1516, 1144
      - 1517, 1145
      - 1518, 1146
      - 1519, 1147
      - 1520, 1148
      - 1521, 1149
      - 1522, 1150
      - 1523, 1151
    - Rekeningen van Adriaen Stalpaert., 1524-1553; 1152-1182; 29 delen
      1. De rekening over 1539 ontbreekt.
      2. De inv.nrs. 1174 en 1175 zijn vervallen.
      - 1524, 1152
      - 1525, 1153
      - 1526, 1154
      - 1527, 1155
      - 1528, 1156
      - 1529, 1157
      - 1530, 1158
      - 1531, 1159
      - 1532, 1160
      - 1533, 1161
      - 1534, 1162
      - 1535, 1163
      - 1536, 1164
      - 1537, 1165
      - 1538, 1166
      - 1540, 1167
      - 1541, 1168
      - 1542, 1169
      - 1543, 1170
      - 1544, 1171
      - 1545, 1172
      - 1546, 1173
      - 1547, 1176
      - 1548, 1177
      - 1549, 1178
      - 1550, 1179
      - 1551, 1180
      - 1552, 1181
      - 1553, 1182
    - Rekeningen van Cornelis Stalpaert., 1554-1570; 1183-1199; 17 delen
      - 1554, 1183
      - 1555, 1184
      - 1556, 1185
      - 1557, 1186
      - 1558, 1187
      - 1559, 1188
      - 1560, 1189
      - 1561, 1190
      - 1562, 1191
      - 1563, 1192
      - 1564, 1193
      - 1565, 1194
      - 1566, 1195
      - 1567, 1196
      - 1568, 1197
      - 1569, 1198
      - 1570, 1199
    - Rekeningen van Herebert Stalpaert., 1571-1576; 1200-1201; 2 delen
      - 1571, 1200
      - 1572-1576, 1201
    - Rekeningen van Hans Colterman., 1572-1590; 1202-1220; 19 delen
      - 1572, 1202
      - 1573, 1203
      - 1574, 1204
      - 1675, 1205
      - 1576, 1206
      - 1577, 1207
      - 1578, 1208
      - 1579, 1209
      - 1580, 1210
      - 1581, 1211
      - 1582, 1212
      - 1583, 1213
      - 1584, 1214
      - 1585, 1215
      - 1586, 1216
      - 1587, 1217
      - 1588, 1218
      - 1589, 1219
      - 1590, 1220
  - Vroonlanden, 02.05
    Een afzonderlijk rentmeesterschap Vroonlanden ('Vroonlanden in West-Friesland'; 'Vroonlanden bij Alkmaar; Vroon- en Zijplanden; Vroonlanden Zijp en Egmonden') is in 1532 ingesteld.
    - Rekeningen van Adriaen Stalpart., 1532-1539; 1221-1228; 8 delen
      - 1532, 1221
      - 1533, 1222
      - 1534, 1223
      - 1535, 1224
      - 1536, 1225
      - 1537, 1226
      - 1538, 1227
      - 1539, 1228
    - Rekeningen van Cornelis Stalpart., 1540-1553; 1229-1242; 14 delen
      - 1540, 1229
      - 1541, 1230
      - 1542, 1231
      - 1543, 1232
      - 1544, 1233
      - 1545, 1234
      - 1546, 1235
      - 1547, 1236
      - 1548, 1237
      - 1549, 1238
      - 1550, 1239
      - 1551, 1240
      - 1552, 1241
      - 1553, 1242
    - Rekeningen van Jarich van Tjepma., 1554-1569; 1243-1258; 16 delen
      - 1554, 1243
      - 1555, 1244
      - 1556, 1245
      - 1557, 1246
      - 1558, 1247
      - 1559, 1248
      - 1560, 1249
      - 1561, 1250
      - 1562, 1251
      - 1563, 1252
      - 1564, 1253
      - 1565, 1254
      - 1566, 1255
      - 1567, 1256
      - 1568, 1257
      - 1569, 1258
    - Rekeningen van Frederik van der Zevender., 1570-1575; 1259-1264; 6 delen
      - 1570, 1259
      - 1571, 1260
      - 1572, 1261
      - 1573, 1262
      - 1574, 1263
      - 1575, 1264
    - Rekening-particulier van Frederik van der Zevender van de domeinen en tienden in West-Friesland, Texel en Wieringen over 1573, 1574.; 1265
      Bij ordonnantie van Willem van Oranje van 15 juli 1572 werden op verzoek van de ingezetenen een aantal domeinen, tot dusverre onder de rentmeester van Kennemerland gestaan hebbende, onder het rentmeestersambt van de Vroonen gebracht.
    - Rekeningen van Pieter Jansz. Kies., 1576-1578; 1266-1268; 3 delen
      - 1576, 1266
      - 1577, 1267
      - 1578, 1268
    - Rekeningen van Henric van Heemskerck., 1579-1588; 1269-1278; 10 delen
      - 1579, 1269
      - 1580, 1270
      - 1581, 1271
      - 1582, 1272
      - 1583, 1273
      - 1584, 1274
      - 1585, 1275
      - 1586, 1276
      - 1587, 1277
      - 1588, 1278
    - Rekeningen van Pieter Paeu., 1589-1610; 1279-1300; 22 delen
      - 1589, 1279
      - 1590, 1280
      - 1591, 1281
      - 1592, 1282
      - 1593, 1283
      - 1594, 1284
      - 1595, 1285
      - 1596, 1286
      - 1597, 1287
      - 1598, 1288
      - 1599, 1289
      - 1600, 1290
      - 1601, 1291
      - 1602, 1292
      - 1603, 1293
      - 1604, 1294
      - 1605, 1295
      - 1606, 1296
      - 1607, 1297
      - 1608, 1298
      - 1609, 1299
      - 1310, 1300
    - Rekeningen van Pieter Jacobsz. Paue., 1611-1638; 1301-1325; 25 delen
      - 1611, 1301
      - 1612, 1302
      - 1613, 1303
      - 1614, 1304
      - 1615, 1305
      - 1616, 1306
      - 1617, 1307
      - 1618, 1308
      - 1619, 1309
      - 1620, 1310
      - 1621, 1311
      - 1622, 1312
      - 1623, 1313
      - 1624, 1314
      - 1625, 1315
      - 1626, 1316
      - 1627, 1317
      - 1628, 1318
      - 1629, 1319
      - 1630, 1320
      - 1631, 1321
      - 1632, 1322
      - 1633, 1323
      - 1634-1636, 1324
      - 1637-1638, 1325
    - Bijlagen tot de verloren gegane rekeningen., 1639-1641; 1326
    - Rekeningen van Arent van der Graaf., 1643-1648; 1327-1330; 4 delen
      - 1643, 1327
      - 1644-1646, 1328
      - 1647, 1329
      - 1648, 1330
    - Rekeningen van Cornelis Sevenhuysen., 1676-1682; 1331-1337; 7 delen
      - 1676, 1331
      - 1677, 1332
      - 1678, 1333
      - 1679, 1334
      - 1680, 1335
      - 1681, 1336
      - 1682, 1337
    - Rekeningen van Adriaen Schagen., 1683-1686; 1338-1341; 4 delen
      - 1683, 1338
      - 1684, 1339
      - 1685, 1340
      - 1686, 1341
    - Rekeningen van Nicolaas Kien., 1700-1716; 1342-1357; 16 delen
      - 1700, 1342
      - 1701, 1343
      - 1702, 1344
      - 1703, 1345
      - 1704, 1346
      - 1705, 1347
      - 1706, 1348
      - 1707, 1349
      - 1708, 1350
      - 1709, 1351
      - 1710, 1352
      - 1711, 1353
      - 1712, 1354
      - 1713, 1355
      - 1714, 1356
      - 1716, 1357
  - Voorne, 02.06
    - Rentmeesters van de grafelijkheid in Voorne, 02.06.1
      - Voorheen inv. nr. 1358-1379, ---
        Deze inv.nrs. bevattende rekeningen over de periode 1373-1404, zijn overgebracht naar het archief van de Graven van Holland, nummer toegang 3.01.01, inv.nrs. 1736-1757.
    - Oostvoorne, 02.06.2
      - Voorheen inv. nr. 1380, ---
        Dit inv.nr. bevattende een rekening voor hertog Jan van Beieren over de periode 1418-1419, is overgebracht naar het archief van de Graven van Holland, nummer toegang 3.01.01, inv.nr. 118.
      - Voorheen inv. nr. 1381-1383, ---
        Deze inv.nrs. bevattende rekeningen voor hertog Jan van Beieren over de periode 1420-1422, zijn overgebracht naar het archief van de Graven van Holland, nummer toegang 3.01.01, inv.nrs. 1758-1760.
      - Rekening van Willem van Naaldwijc., 1432 nov. 12 - 1433; 1384